【裁判字號】    89,判,1600
【裁判日期】    890519
【裁判案由】    退休補償金
【裁判全文】
行  政  法  院  判  決                          八十九年度判字第一六○○號
    再 審原 告  ｂ  ○
                未○○
                亥○○
                Ｈ○○
                子○○
                ｉ○○
                Ｂ○○
                Ｗ○○
                庚○○
                Ｙ○○
                宙○○
                辛○○
                黃○○
                ｋ○○
                Ｃ○○
                申  ○
                Ｘ○○
                ｅ○○
                卯○○
                Ｊ○○
                Ｎ  ○
                ｃ○○
                午○○
                Ｇ○○
                Ｆ○○
                Ｋ○○
                酉○○
                寅○○
                乙○○
                Ａ○○
                辰  ○
                地○○
                丙○○
                Ｍ○○
                癸○○
                天○○
                己○○
                ｄ○○
                丑○○
                Ｑ○○
                丁○○
                Ｚ○○
                巳○○
                Ｕ○○
                ｊ○○
                Ｅ○○
                戌○○
                ｇ  ○
                玄○○
                Ｖ  ○
                甲○○
                ｆ○○
                Ｐ○○
                ｌ○○
                壬  ○
                ｈ○○
                Ｓ○○
                Ｉ○○
                宇○○
                Ｒ○○
                Ｔ○○○
                Ｄ○○
                戊○○
                Ｌ○○
    共同訴訟代理人
                Ｏ○○
    再 審被 告  ａ○○
右當事人間因退休補償金事件，再審原告不服本院中華民國八十八年一月十四日八十
八年度判字第二一號判決，提起再審之訴，本院判決如左︰
    主  文
再審之訴駁回。
    事  實
緣再審原告係宜蘭縣警察局暨所屬戶政事務所之退休人員或其配偶（其中游秀金、石
美娟、胡慧芬、洪鼎畯、汪彭彩雲及Ｔ○○○分別為已故退休人員游平埔、徐雄、宮
垂義、林宜靜、汪耀軒及陳德旺之配偶），渠等曾於民國八十六年四月間向宜蘭縣政
府申請補發公務人員退休金其他現金給與，經該府於同年六月二十一日以八六府人丙
字第七○五三九號函請再審被告釋復，案經再審被告於八十六年七月九日以八六台特
三字第一四九○○一五號函答復宜蘭縣政府，略以依「公教人員退休金其他現金給與
補償金發給辦法」所發給者係補償金，並非補發退休金，且因退休金其他現金給與之
法源經立法院刪除後已無是項給與發給之法令依據，是以，五十九年七月二日以後退
休人員依該項補償金發給辦法發給補償金亦符是項法令刪除之意旨，再審原告等之申
請再審被告無法同意照辦。宜蘭縣政府乃於同年七月十七日以八六府人丙字第○八三
四六四號函轉知再審原告等。再審原告等不服，循序提起行政訴訟，經本院八十八年
度判字第二一號判決原告之訴駁回，再審原告仍不甘服，遂提起再審之訴，茲摘兩
造訴辯意旨於次：
再審原告起訴意旨略謂︰一、按退休金為公務人員工作期間報酬之遞延，屬公法上之
財產權，為憲法第十五條財產權應予保障之範疇，「公務人員公法上財產請求權遭受
損害時，得依訴願或行政訴訟請求救濟」，司法院釋字第三一二號著有解釋，本件系
爭標的，為再審被告未依警察人員管理條例特別立法，警察人員退休金，除按實領本
俸外，其他經常性現金給與未計列退休金發給，經請求補發其差額，遞遭駁回為爭訟
之標的。二、警察人員工作性質特殊，故被歸類為危險勞力職務，較一般公務人員提
早命令退休，因此有警察人員管理條例之特別立法，依該條例第二十二條規定，警察
人員之俸給分本俸、年功俸及加給均以月計，第二十七條規定，警察人員加給分勤務
加給，技術加給，地域加給等；在職期間，依職務不同，領有警察事業補助費、警勤
加給，主管加給，山地加給．．．等，而公務人員俸給法第五條加給種類亦有明文列
舉，然於退休時，再審被告僅核定發給本俸加年功俸、按個人任職年資計算發給退休
金，其他現金給與概不計列，嗣雖依補償辦法分三年補償，唯與應全額發給相差懸殊
，按上揭各項加給，為對危險勞力職務警察人員特別給與之對價酬勞，退休時應全額
發給，方符立法精神，再審被告罔顧特別法優於普通法之原則，概以一般公務人員視
之，排除警察人員管理條例之適用，認事用法難謂無違誤。三、按退休時公務人員退
休法（以下簡稱原退休法）第八條規定：「本法所稱月俸額包括本俸及其他現金給與
」，前項其他現金給與之退休金應發給數額由考試院會同行政院定之。依據中央法規
標準法第十三條規定「法規明定自公布或發布日施行者，自公布或發布之日起算至第
三日發生效力。」經查六十八年一月廿四日，修正公務人員退休法第十八條明定「本
法自公布日施行」，未如現行新公務人員退休法第十八條增訂第二項「本法修正條文
施行日期，由考試院以命令定之」，是以原退休法應自六十八年一月廿六日起生效應
無疑義，唯自修正公布施行長達十六年之久，主管機關放棄職責，不訂定其他現金給
與應發給數額辦法，應回歸母法之效力，全額發給，以保障公務人員權益，方符立法
目的。原審採信再審被告所辯「公務人員退休金其他現金給之退休金應發給數額，在
考試院與行政院未會同訂定前，實無法規據以執行」云云。乃有法不依，有悖立法精
神，視法律為具文，悖離依法行政，原審判決消極不適用法規，影響判決，屬民事訴
訟法第四九六條第一項第一款及行政訴訟法第二十八條第一款所定適用法規錯誤。四
、行為時公務人員退休法第八條二項明定「其他現金給與之退休金應發給數額由考試
院會同行政院定之」，而行政院民國七十年六月十二日訂頒之全國軍公教人員待遇支
給辦法（下簡稱支給辦法），第七條對工作津貼及軍職幹部服勤加給，主管勵金，
不列計退休金，完全排除公務人員退休法第八條第一項其他現金給與，顯與立法精神
有悖，逾越立法授權範圍，牴觸憲法第一七二條，中央法規標準法第十一條命令不得
牴觸法律之規定，且為行政院單獨訂定發布，並未會銜主管公務人員業務之考試院，
其法規命令效力如何？令人質疑，此違法不當行政命令，導致積欠公務人員退休金其
他現金給與，乃主管機關不依法行政，屬國家行為所造成，上項支給辦法法規效力如
何？本院七十九年度判字第四十二號判決，已有牴觸憲法第一百七十二條之質疑論斷
，原審對本案判決理由中謂該「支給辦法第七條之訂頒及程序，內容并非本件之爭點
」，恝置不論，顯屬判決不適用法規之錯誤。五、司法院釋字第四四七號解釋對本案
有一體適用理由：(一)解釋文及理由中明政務官退職酬勞金之計算，參照八十二年一
月廿日修正前之公務人員退休法第八條一項：「本法所稱月俸額，包括實領本俸及其
他現金給與」，可知公務人員退休法上所稱之俸額與本俸有別，月俸額除本俸或月俸
外，尚包括其他現金給與在內，所稱其他現金給與應係指公務人員俸給法第五條所列
舉之各項加給，警察人員管理條例第二十七條列舉之各項加給而言，本案再審被告答
辯書理由二、辯稱公務人員退休法第八條并未明示「應包括法定職務加給，事業加給
及地域加給等項目」云云，若然，法條明文所稱「其他現金給與」，指的是何物？應
有明確交代，所辯明顯有悖立法原意，無視公務人員俸給法第五條及警察人員管理條
例第廿七條之存在，原審對此未加置喙，難謂無不適用法規之錯誤。(二)行為時公務人
員退休法第八條第二項固規定「其他現金給與之退休金應發給數額由考試院會同行政
院訂之」，唯自修正公布施行十六年之久，主管機關怠於訂定法規命令，在此期間退
休之公務人員，應參照該號解釋文理由末段明示「應依退休時法律所訂計算標準為之
」。就本案言，再審被告應依退休時公務人員俸給法第五條，警察人員管理條例第廿
七條規定列舉之加給項目全額發給方為適法，而符依法行政原則。(三)、該解釋固對政
務官退職酬勞金之計算所作解釋，而於解釋理由中明示參照公務人員退撫相關法令之
立法目的而為整體之解釋，是對公務人員退休金之其他現金給與之計算，亦有一體適
用，應無政務官與事務官之分，方符憲法第七條人民無分階級在法律上一律平等之保
障原則。(四)按政務官之公費，為政務官參與政策之決定，執行公務之酬勞金之一部分
，相當於公務人員之職務加給，事業加給等其他現金給與，政務官一旦退職，即無執
行公務參與決策可言，其公費仍計算退職酬勞金，同理公務人員退休後，對在職時所
支領之主管加給，服勤加給等其他現金給與應比照計算發給退休金，方符公平原則，
似無釋字第二四六號解釋所謂「不服勤人員不予支給服勤加給及主管勵金」係斟酌
服勤與否之考量，併此陳明。綜觀釋字第四四七號解釋，係參照公務人員退撫相關法
令為整體之解釋，應無政務官與事務官之分，一體適用，原審對本案判決理由謂「本
件不得比附援引」之法律語言迴避之，有違公平正義原則，亦為不適用法規之錯誤。
六、按法令效力不溯既往之原則，本院五十五年判字第三一號及五十八年判字第四五
八號著有判例，本案考試院、行政院八十四年十月十七日會銜發布「公務人員退休金
其他現金給與補償金發給辦法，溯及既往十六年之久，損害退休公務人員權益，其法
規效力令人質疑？再審原告已於補充理由狀第四項陳明，原審判決對此并未有所論斷
，不無疏漏，併此陳明。七、按「公法與私法，雖各具特殊性質，但二者有其共通之
原理，私法規定之表現一般法理者，亦可適用於公法關係，依本院見解，私法中誠信
公平之原則在公法上應有類推適用」，本院五十二年判字第三四五號著有判例。依據
司法院釋字第三一二號解釋「公務人員公法上財產請求權遭受損害時，得依訴願或行
政訴訟程序，請求救濟」，依上揭判解意旨，請求權即債權，再審原告依民法第一百
九十九條，債權人基於債之關係，向債務人再審被告請求給付公務人員退休金其他現
金給與差額，再審被告辯稱已依「公務人員退休金其他現金給與補償金發給辦法」補
償，請求補發，已無法源依據云云。按其補償金充其量僅能算部分給付，依民法第二
百三十五條規定，非依債務本旨實行提出給付者，不生提出給付之效力。亦就是再審
被告本應於再審原告個別退休時，按核定退休方式全額給付，始符合債務之本旨實行
給付，才生給付效力。原審判決未審及此，難謂無判決不適用法規之錯誤。八、系爭
退休金其他現金給與，既屬公法上財產請求權之行使，基於債之關係，即無原審判決
理由所指補償辦法係「斟酌國家財力」及再審被告所辯「退休人員所得與現職公務人
員待遇所得平衡之考量」等問題。準此法院依職權判定債之關係存在否，至債務人有
否還債之財力，似非法院所得斟酌，原審判決採信再審被告之主張，適用法規顯有錯
誤。九、原審判決理由採信再審被告所辯「其他現金給與」之退休金，於八十二年一
月二十日修正公布之公務人員退休法時，業已刪除，并自八十四年七月一日施行，有
關「其他現金給與」之退休金已無訂定發給之法源依據，爰依立法院決議「由政府給
與合理補償」訂定補償辦法云云。惟查立法院決議并非法律，不能作為訂定法規之依
據，公務人員退休金為公法上之財產請求權，屬私法之債權已如前述，而考試院、行
政院竟於授權訂定「其他現金給與」之退休金應發給數額之母法刪除生效後，八十四
年十月七日會銜發布補償辦法，已失所附麗，既屬債之關係，政府無權單方面訂定法
規打折補償，剝奪人民之權益，顯已違反法律保留原則，原審判決謂無牴觸憲法，中
央法規標準法及法律保留原則，顯有可議。十、補償辦法所稱「補償」并無法律依據
，按損失補償，依大法官吳庚先生見解為對征收補償及特別犧牲為獨立損失補償之共
同成立七要件，始稱得上損失補償。反觀本案用「補償」有悖法理，名實不符，并非
適當，併此陳明。十一、綜上所陳，本案再審原告所舉之各項法理及法律適用問題，
關係國家法制秩序，人民權益，不應因某種因素或困難，而遷就現實，犧牲人民權益
，損害整個法治形象。十二、公務人員退休法第九條固規定請領退休金之權利自退休
之次月起，經過五年不行使而消滅。唯查本案再審被告抑留不發公務人員退休金其他
現金給與，乃全國一致性，屬國家行為造成之損害，並非公務人員自願不行使請求權
，應無上揭法條經過五年不行使而消滅之適用。十三、公務人員與國家間之關係，依
據司法院院字第一二八五號解釋及本院五十年判字第九八號，五十五年裁字第七八號
判例界定公務人員與國家間之關係為特別權力服從關係，無適用行政救濟之權利，迨
民國八十二年一月廿九日司法院釋字第三一二號解釋，公務人員之公法上財產請求權
，遭受損害時，得依訴願或行政訴訟程序請求救濟，自此退休公務人員退休金始有行
政救濟管道，綜上說明應無請求權消滅時效之問題。十四、請廢棄原判決並撤銷原處
分及一再訴願決定等語。
再審被告答辯意旨略謂︰一、再審原告所提理由再審被告均已於原審答辯書中詳予說
明，本院原判決適用法規並無錯誤，亦無未經斟酌之重要證物，再審原告之訴顯無理
由。二、綜上所述，本案原判決，應屬適法。請駁回再審原告之訴等語。
    理  由
按行政訴訟當事人對本院之判決提起再審之訴，必須具有行政訴訟法第二十八條所列
各款情形之一者，始得為之，而該條第一款所謂適用法規顯有錯誤者，係指原判決所
適用之法規與該案應適用之現行法規相違背或與解釋判例有所牴觸者而言。至於法律
上見解之歧異，再審原告對之縱有爭執，要難謂為適用法規顯有錯誤，而據為再審之
理由。本件再審原告因退休補償金事件，不服本院八十八年度判字第二一號判決，主
張原判決有行政訴訟法第二十八條第一款適用法規顯有錯誤之再審事由，提起再審之
訴，經查：原判決駁回再審原告之訴之理由係認為：「按六十八年一月二十四日修正
公布之公務人員退休法第八條規定：『（第一項）本法所稱月俸額，包括實領本俸及
其他現金給與。（第二項）前項其他現金給與之退休金應發給數額，由考試院會同行
政院定之。』揆其立法意旨，係將其他現金給與之退休金應發給數額，授權考試院及
行政院審酌政府財政狀況及現職人員待遇與退休人員所得合理平衡等因素加以考量訂
定，並未明示應包括法定職務加給、專業加給及地域加給等項目。又公務人員退休法
施行細則第十八條第一項規定：『本法第八條所稱實領本俸，為依俸給法規定之實領
本俸或年功俸』準此，公務人員退休金之計算，在考試院會同行政院訂定發布其他現
金給與之退休金應發給數額前，係以公務人員俸給法規定之『實領本俸或年功俸』為
基礎，亦即以公務人員俸給法第四條附表『公務人員俸給表』所列俸點折算之俸額為
依據。而有關公務人員其他現金給與之退休金應發給數額，考試院前於六十八年三月
間曾函行政院洽商研訂，經行政院審慎研究，基於各級政府財政負擔之考量及退休人
員所得與現職人員待遇之比較已能維持相當平衡，乃於同年五月七日函復考試院宜仍
暫照現職人員之本俸及本人實物代金作為計算退休給與之標準。惟考試院仍甚重退
休金內涵問題，自六十八年起復經多次函請行政院洽商研訂，然仍基於上述理由而未
訂定。嗣於七十八年二月及十一月，ａ○○復兩度會同行政院人事行政局邀集財政部
等有關機關開會研商，認為對於退休金數額標準訂定與現職人員待遇如何維持合理平
衡及各級政府財政負擔等問題，仍有待深入研究，是以其他現金給與之退休金應發給
數額，一直未予訂定，並非有關機關怠於職責。另按司法院釋字第二四六號解釋：『
公務人員之退休及養老，依法固有請領退休金及保險養老給付之權利，惟其給付標準
如何，乃屬立法政策事項，仍應由法律或法律授權之命令定之。公務人員退休法第八
條規定第二項就同條第一項所稱『其他現金給與』之退休金應發給數額，授權考試院
會同行政院定之。．．．而七十年六月十二日行政院訂頒之全國軍公教人員待遇支給
辦法第七條則對工作津貼及軍職幹部服勤加給、主管助金，不列入退休（役）、保
險俸額內計算，乃係斟酌國家財力而為者，尚未逾越立法或立法授權之裁量範圍，與
憲法並無牴觸。』故公務人員退休金其他現金給與之退休金應發給數額，在考試院與
行政院未會同訂定前，實無法規據以執行。由於政府多年來未能依公務人員退休法第
八條第二項規定訂定公務人員退休金其他現金給與應發給數額，且由於訂定上開應發
給之合理數額確有困難，立法院乃於八十一年十二月二十九日審議公務人員退休法部
分條文修正草案時，通過刪除該項其他現金給與規定，並作成附帶決議：『早期退休
之公務人員，由於考試院及行政院迄未依據原法第八條第二項訂定『其他現金給與』
數額，致其權益遭受嚴重傷害。本法修正通過後，早期退休公務人員之權益，應由政
府給與合理補償。』被告（即再審被告，以下同）及行政院人事行政局等有關機關基
於如訂定其他現金給與應發給數額，則將及追溯補發及優惠存款等問題，恐非政府
財力所能負擔，此一長久以來一直無法解決之問題，將更懸宕難決，乃依據上開立法
院之附帶決議，多次與財政主計機關及退休人員代表研商合理之補償方案。嗣於八十
三年十一月二十三日在行政院人事行政局、主計處、財政部及ａ○○與退休人員代表
協調會上，對於補償標準終於達成初步之共識，同意按同等級現職人員本俸之相當百
分比訂定補償標準，並決議由行政院人事行政局會同有關機關精算後提出結論。案經
行政院人事行政局積極協調財政主計機關及省市政府數度會商獲致共識意見，簽奉行
政院核可，決定按退休、撫卹、資遺人員八十五年度同等級現職公務人員俸額百分之
十五作為每一基數之補償金額，再乘以退休年資應領一次退休金基數之標準計算，並
分三年發給。經行政院於八十四年七月三日以台八十四人政給二四四八八號函將上述
有關公教人員退休金其他現金給與補償標準暨其相關意見函送考試院，考試院即交由
被告據以擬具「公教人員退休金其他現金給與補償金發給辦法草案」，商得教育部、
行政院人事行政局及省市政府同意後，報經考試院於八十四年九月十四日院會審議通
過，並於八十四年十月十七日與行政院會銜發布施行，以為發放補償金之依據，並解
決政府長久以來無法訂定發給其他現金給與應發給數額之問題。本件原告（即再審原
告，以下同）係宜蘭縣警察局暨所屬戶政事務所之退休人員或其配偶（其中游秀金、
石美娟、胡慧芬、洪鼎畯、汪彭彩雲及Ｔ○○○分別為已故退休人員游平埔、徐雄、
宮垂義、林宜靜、汪耀軒及陳德旺之配偶），渠等曾於民國八十六年四月間向宜蘭縣
政府申請補發公務人員退休金其他現金給與，經該府於同年六月二十一日以八六府人
丙字第七○五三九號函請被告釋復，案經被告於八十六年七月九日以八六台特三字第
一四九○○一五號函答復宜蘭縣政府，略以依「公教人員退休金其他現金給與補償金
發給辦法」所發給者係補償金，並非補發退休金，且因退休金其他現金給與之法源經
立法院刪除後已無是項給與發給之法令依據，是以，五十九年七月二日以後休人員依
該項補償金發給辦法發給補償金亦符是項法令刪除之意旨，原告等之申請被告無法同
意照辦。宜蘭縣政府乃於同年七月十七日以八六府人丙字第○八三四六四號函轉知原
告等，原處分揆諸首揭說明，核無不合。原告訴稱：退休金為公務員報酬之遞延，被
告未依警察人員管理條例規定特別立法，就警察人員退休金除按實領本俸外，其他經
常性現金給與未計列退休金發給，請補發其差額；警察人員工作特殊，故有警察人員
管理條例之立法，在職期間領有各種加給，退休時，被告僅核定發給本俸加年功俸，
按任職年資，計算發給退休金，其他現金給與，概不計列，嗣雖分三年補償，唯與應
全額發給相差懸殊，排除警察人員管理條例特別法之適用，難謂無違誤；依六十八年
一月二十六日生效之公務人員退休法第八條，主管機關於長達十六年之施行期間既未
訂定其他現金給與數額，則應全額發給；行政院七十年六月十二日訂頒之全國軍公教
人員待遇支給辦法第七條規定對工作津貼及軍職幹部服勤加給，主管獎勵金，不列計
退休金，排除公務人員退休法第八條第一項其他現金給與，顯與立法精神有悖，逾越
立法授權之範圍，牴觸憲法第一百七十二條、中央法規標準法第十一條規定，且未會
銜考試院發布，效力令人置疑；依司法院釋字第四四七號解釋，原告要求補發之其他
現金給與差額部分應照數補發；現今國庫充裕，無司法院釋字第二四六號解釋需斟酌
國家財力之狀況，不能引為不補發之藉口云云。惟按原告退休時應適用之公務人員退
休法（六十八年一月二十四日修正公布）第八條規定之其他現金給與之退休金應發給
數額係授權考試院及行政院訂定，該項其他現金給與並非扣除本（年功）俸後之各項
法定加給總額，且上開『其他現金給與』之退休金於八十二年一月二十日修正公布公
務人員退休法時業已刪除（參見新法第六條、第六條之一），並自八十四年七月一日
施行，有關『其他現金給與』之退休金已無訂定發給之法源依據。是依上開公務人員
退休法辦理退休之公務人員，其退休金基數內涵及其他現金給與補償金均未包括本（
年功）俸以外之各項加給。查警察人員管理條例第三十五條規定：「警察人員之退休
除依左列規定外，適用公務人員退休法之規定．．．」是同依上開公務人員退休法辦
理退休之警察人員，其退休金基數內涵及其他現金給與補償金亦不包括各項加給。又
立法院在審議上開公務人員退休法修正草案刪除上開規定時，已瞭解行政機關無法訂
定補發其他現金給與之退休金應發給數額，爰決議『由政府給與合理補償』，考試院
與行政院乃據以訂定『公教人員退休金其他現金給與補償金發給辦法』，以為適當之
補償。此項為維護退休公教人員之權益所訂定之法規命令，係斟酌國家財力，兼顧退
休人員權益所訂定，與憲法、中央法規標準法、公務人員退休法、警察人員管理條例
等規定及法律保留原則均不生牴觸。至全國軍公教人員待遇支給辦法第七條之訂頒程
序及其內容，並非本件之爭點；司法院釋字第四四七號解釋在釋示政務官退職酬勞之
計算，釋字第四○六號解釋則為有關都市計畫法及建築法之釋示，本件均不得比附援
用；另國庫是否充裕及其財力負擔能力於主管院訂頒『公教人員退休金其他現金給與
補償金發給辦法』時業已衡酌，原告主張國庫充裕，無司法院釋字第二四六號解釋需
斟酌國家財力發給之狀況一節，核屬其個人之見，要無足採。又本件並不發生訴願逾
期問題，併予指明。綜上原告所訴各節均無可採，原處分揆諸首揭規定及說明，洵無
違誤，一再訴願決定遞予維持，俱無不妥。原告起訴論旨，難認有理由，應予駁回。
」等語，資為判決駁回之理由，經核原判決所適用之法規與該案應適用之現行法規並
不相違背，與解釋判例均無有所牴觸者之情形，再審原告主張原判決適用法規，違反
警察人員管理條例第二十二條、第二十七條，公務人員退休法第八條，憲法第一百七
十二條，中央法規標準法第十一條及司法院釋字第四四七號、院字第一二八五號、釋
字第三一二號解釋及本院五十五年度判字第三一號、五十八年度判字第四五八號、五
十二年度判字第三四五號、五十年度判字第九八號、五十五年度裁字第七十八號判例
，適用法規顯有錯誤云云，乃再審原告對上開法律，解釋及判例之誤解，至多僅能視
為法律上見解之歧異，再審原告之縱有爭執，要難謂為適用法規錯誤，而據為再審之
理由。此外，再審原告所訴各節，均核與行政訴訟法第二十八條所列各款情形，均無
一相符之情形，應認再審起訴意旨為顯無理由，應予駁回。
據上論結，本件再審之訴為無理由，爰依行政訴訟法第三十三條、民事訴訟法第五百
零二條第二項，判決如主文。
中    華    民    國     八十九      年      五      月      十九       日
                    行 政 法 院 第 六 庭
                                審 判 長 評  事      高  啟  燦
                                         評  事      廖  宏  明
                                         評  事      王  立  杰
                                         評  事      蔡  進  田
                                         評  事      劉  鑫  楨
右  正  本  證  明  與  原  本  無  異
                                         法院書記官  陳  佩  玲
中    華    民    國     八十九      年      五      月     二十四      日


司法院資訊處製作；財團法人民間司法改革基金會備份。
